臺灣高等法院臺中分院刑事判決　　　99年度交上訴字第2508號
上　訴　人
即　被　告　林仁義
上列上訴人即被告因肇事逃逸案件，不服臺灣彰化地方法院中華
民國99年11月17日第一審判決（起訴案號：臺灣彰化地方法院檢
察署99年度偵字第5894號），提起上訴，本院判決如下：
    主  文
上訴駁回。
林仁義緩刑貳年，並應於判決確定之日起壹年內向國庫支付新臺
幣陸萬元。
    事實及理由
一、本案經本院審理結果，認第一審判決認事用法及量刑均無不
    當，應予維持，並引用第一審判決書記載之事實、證據及理
    由（如附件）。
二、上訴人即被告林仁義具狀稱伊於案發日車禍後有下車查看，
    見被害人李文祥行動自如，毫無受傷跡象，伊車上又載有魚
    貨待送市場，遂向被害人表示可到市場協調，伊始離開現場
    ，並無逃逸之事實云云，然查被害人李文祥因本案車禍受有
    傷害，有診斷證明書在卷可按，以本案汽機車行進間擦撞之
    情，縱機車騎士未受重傷，亦難免受有挫傷瘀傷之傷害，況
    被告於本院準備程序及審理期日均稱伊是日有請被害人先就
    醫後再去找市場找伊，有本院準備程序及審理筆錄可按，被
    告如確認被害人未受傷，又如何會請被害人就醫，是其辯稱
    被害人無受傷跡象云云，無非畏罪飾卸之詞，無可憑採，從
    而本案上訴自無理由，應予駁回。
三、又被告固曾於民國91年間，因違反槍砲彈藥刀械管制條例等
    案件，經法院判處應執行有期徒刑1年11月確定，惟已於92
    年7月13日假釋期滿視為執行完畢，且於5年以內未曾因故意
    犯罪受有期徒刑以上刑之宣告，有本院被告前案紀錄表可參
    ，經此偵審程序之教訓，當知所警惕，信無再犯之虞，本院
    認所宣告之刑，以暫不執行為適當，爰併宣告緩刑2年，以
    啟自新，被告並應依刑法第74條第2項第4款規定，於判決確
    定之日起1年內向國庫支付新臺幣陸萬元，以稍事彌補其行
    為造成之國家社會資源浪費。
四、據上論斷，應依刑事訴訟法第373條、第368條，刑法第74條
    第1項第2款、第2項第4款，判決如主文。
本案經檢察官陳佳琳到庭執行職務。
中    華    民    國   100    年    1     月    20    日
            刑事第二庭    審判長法  官  邱  顯  祥
                                法  官  王  鏗  普
                                法  官  姚  勳  昌
以上正本證明與原本無異。
如不服本判決應於收受送達後10日內向本院提出上訴書狀，其未
敘述上訴之理由者，並得於提起上訴後10日內向本院補提理由書
（均須按他造當事人之人數附繕本）「切勿逕送上級法院」。
                                書記官  吳  宗  玲
中    華    民    國   100    年    1     月    20    日
中華民國刑法第185條之4
（肇事遺棄罪）
駕駛動力交通工具肇事，致人死傷而逃逸者，處 6 月以上 5 年
以下有期徒刑。